【裁判字號】    99,上訴,2949
【裁判日期】    990827
【裁判案由】    毒品危害防制條例
【裁判全文】
臺灣高等法院刑事判決                99年度上訴字第2949號
上  訴  人    甲○○
即  被  告
上列上訴人即被告因違反毒品危害防制條例案件，不服臺灣士林
地方法院九十九年度審訴字第一九九號，中華民國九十九年六月
廿四日第一審判決（起訴案號：臺灣士林地方法院檢察署九十九
年度毒偵字第一三九六號），提起上訴，本院判決如下：
    主  文
上訴駁回。
    理  由
一、依刑事訴訟法第三百五十條、第三百六十一條、第三百六十
    二條、第三百六十七條規定，不服地方法院之第一審判決而
    上訴者，須提出上訴書狀，並應敘述具體理由，為上訴必備
    之程式；其所提出之書狀未敘述上訴理由，或僅曾以言詞陳
    述上訴理由者，均應於上訴期間屆滿後二十日內補提理由書
    於第一審法院。第一審法院經形式審查，認逾期未補提上訴
    理由者，應定期間先命補正；逾期未補正者，為上訴不合法
    律上之程式，應以裁定駁回。倘已提出上訴理由，但所提非
    屬具體理由者，則由第二審法院以上訴不合法律上之程式，
    判決駁回。而所謂具體理由，必係依據卷內既有訴訟資料或
    提出新事證，指摘或表明第一審判決有何採證認事、用法或
    量刑等足以影響判決本旨之不當或違法，而構成應予撤銷之
    具體事由，始克當之（例如：依憑證據法則具體指出所採證
    據何以不具證據能力，或依憑卷證資料，明確指出所為證據
    證明力之判斷如何違背經驗、論理法則）；倘僅泛言原判決
    認定事實錯誤、違背法令、量刑失之過重或輕縱，而未依上
    揭意旨指出具體事由，即與第二審上訴制度旨在請求第二審
    法院撤銷、變更第一審不當或違法之判決，以實現個案救濟
    之立法目的不合（最高法院九十七年度台上字第八九二號判
    決參照）。亦即所謂具體上訴理由：(一)須指出原判決有不
    當或違法之處；(二)須依據卷內既有訴訟資料或提出新事實
    、新証據為具體指摘；(三)所指判決不當、違法情形須實際
    上存在；(四)所指判決不當、違法情形須足以構成撤銷原判
    決之理由。
二、被告上訴意旨略以：茲因被告日前至省立基隆醫院骨科門診
    ，診斷出髖關節急須開刀置換人工髖關節，而無法執行八月
    之徒刑，為此請准上訴等語。
三、經核：原審以上訴人即甲○○坦認分別以注射及玻璃球燒烤
    方式施用第一、二級毒品犯行，經警採尿送驗結果，尿液呈
    嗎啡及甲基安非他命陽性反應相符，此有台灣檢驗科技股份
    有限公司濫用藥物檢驗報告一紙，在卷可稽，並有注射針筒
    三支、海洛因殘渣袋及生理食鹽水一罐扣案足資佐証，認犯
    行事証明確。並依累犯分別判處有期徒刑七月及三月，並定
    其應執行有期徒八月，認事用法均無違誤，量刑亦稱妥適。
    上訴人具狀泛稱其開刀在即無法執行云云，既非依據卷內既
    有訴訟資料或提出新事實、新証據為具體指摘，揆諸前揭規
    定說明，上訴人本件上訴，難認有具體上訴理由。乃本件上
    訴不合法律上程式，爰不經言詞辯論程序，逕予駁回。
四、據上論斷，應依刑事訴訟法第三百六十七條前段、第三百七
    十二條，判決如主文。
中    華    民    國  九十九  年    八    月   廿七   日
                  刑事第四庭審判長法  官  陳筱珮
                                  法  官  孫惠琳
                                  法  官  陳玉雲
以上正本證明與原本無異。
施用第一級毒品部分如不服本判決應於收受送達後十日內向本院
提出上訴書狀，其未敘述上訴之理由者並得於提起上訴後十日內
向本院補提理由書（均須按他造當事人之人數附繕本）。
施用第二級毒品部分不得上訴。
                                  書記官 陳思云
中    華    民    國    99    年    8     月    30    日

司法院資訊處製作；財團法人民間司法改革基金會備份。
